最　高　行　政　法　院　裁　定　　　　　　　　　九十三年度裁字第一一八○號
　　抗　告　人　岱偉實業股份有限公司
　　代　表　人　甲○○
右抗告人因與相對人財政部關稅總局間進口貨物核定稅則號別事件，對於中華民國九
十二年五月二十八日臺北高等行政法院九十二年度訴字第五八五號裁定提起抗告，本
院裁定如左︰
　　主  文
抗告駁回。
抗告訴訟費用由抗告人負擔。
　　理  由
一、按抗告法院認抗告為不合法或無理由者，應為駁回抗告之裁定。
二、本件抗告意旨略謂：其係以發見未經斟酌之證據或得使用之證據者，於知悉日起
    三十日內提起本件行政訴訟，不服原裁定，對之提起抗告等語。
三、原裁定以：行政訴訟法所規定再審之訴程序，係針對已確定終局判決所設之非常
    救濟途徑，以確定之終局判決為再審對象，此觀行政訴訟法第二百七十三條第一
    項前段即明。本件抗告人雖於起訴狀謂：「不服行政院台八十八訴字第四五一九
    二號所為之判決，依法提起再審之訴」等語，惟查，其所不服者乃行政院所為之
    再訴願決定，並非行政法院所為確定終局判決。核其起訴狀之旨，應以不服行政
    院台八十八訴字第四五一九二號再訴願決定提起行政訴訟處理之。本件抗告人因
    進口貨物核定稅則號別事件，不服相對人所為核定，申經復查結果未獲變更，循
    序提起訴願、再訴願，經行政院以八十八年十二月十四日台八十八訴字第四五一
    九二號再訴願決定駁回，該再訴願決定書並於八十八年十二月十七日合法送達抗
    告人，此有郵務送達證書附再訴願卷可稽。核計其提起行政訴訟之二個月法定不
    變期間，應自八十八年十二月十八日起算，扣除在途期間十一日，其期間之末日
    為八十九年二月二十八日，因該日為休息日，依詎規定應以休息日之次日代之，
    即應於八十九年二月二十九日期間屆滿。抗告人遲至九十二年二月十七日始向原
    審法院提起本件行政訴訟，有加蓋於抗告人起訴狀上收文戳記所載日期可考，顯
    已逾越法定不變期間。其提起本件訴訟依，顯非合法，乃裁定駁回抗告人在原審
    之訴（訴之聲明，請求將再訴願決定、訴願決定及原處分均撤銷）。
四、本院查，本件既係對於再訴願決定聲明不服，請求將再訴願決定、訴願決定及原
    處分均撤銷，而非對於行政法院之終局確定判決聲明不服，當以提起撤銷訴訟程
    序審理之，而非以再審之訴程序處理之，抗告人主張其未逾越再審之法定期間乙
    節，尚不足採。經核原裁定其所適用之法規與該案應適用之現行法規並無違背，
    與解釋判例，亦無牴觸，並無所謂原裁定有違背法令之情形。本件抗告意旨仍執
    前詞，指摘原裁定，難認有理由，應予駁回。
五、依行政訴訟法第一百零四條、民事訴訟法第九十五條、第七十八條，裁定如主文
    。
中　　華　　民　　國　　九十三　　　年　　　九　　　　月　　 十六 　　　日
                    最 高 行 政 法 院  第 二 庭
                                審 判 長 法  官　　　葉　振　權
                                         法  官      鍾  耀  光
                                         法  官　　　姜  仁  脩
                                         法  官　　　劉　鑫　楨
                                         法  官　　　吳　明　鴻
右  正  本  證  明  與  原  本  無  異
　　　　　　　　　　　　　　　　　　　　 法院書記官　陳  盛  信
中　　華　　民　　國　　九十三　　　年　　　九　　　　月　　　十六　　　日
